臺灣新北地方法院刑事判決
111年度審易字第1801號
公  訴  人  臺灣新北地方檢察署檢察官
被      告  高振中


                （現於法務部○○○○○○○○○○○執行）
上列被告因竊盜案件，經檢察官提起公訴（111年度偵字第12143
號），被告於準備程序中為有罪之陳述，經裁定進行簡式審判程
序，並判決如下：
    主  文
高振中共同犯侵入住宅竊盜罪，累犯，處有期徒刑柒月。
    事  實
一、高振中與真實姓名年籍不詳綽號「阿萬」（下稱「阿萬」）
    之成年男子共同意圖為自己不法之所有，基於侵入住宅竊盜
    之犯意聯絡，於民國110年11月2日9時47分許，由高振中騎
    乘其胞兄高志成所有之車牌號碼000-0000號普通重型機車搭
    載「阿萬」，前往許靖宜位於新北市○○區○○路000號4樓住處
    ，由「阿萬」持其所有之萬能鑰匙（未扣案）開啟上址鐵門
    後，侵入上址許靖宜住處，徒手竊取許靖宜所有之現金零錢
    共計新臺幣（下同）9萬元、藍色行李箱1只（價值2,000元
    ）、手錶1支（價值1,000元），得手後隨即離去，2人並朋
    分上開贓款。嗣許靖宜返家後發現遭竊，報警處理，經警調
    閱監視器錄影畫面，始循線查悉上情。
二、案經許靖宜訴由新北市政府警察局新莊分局報請臺灣新北地
    方檢察署檢察官偵查起訴。　　
    理  由
一、程序方面：
　　本件被告高振中所犯係死刑、無期徒刑、最輕本刑為3年以
    上有期徒刑以外之罪，亦非高等法院管轄第一審案件，其於
     準備程序進行中就被訴事實為有罪之陳述，經告以簡式審
    判 程序之旨，並聽取檢察官、被告之意見後，本院依刑事
    訴訟 法第273條之1第1項之規定，裁定進行簡式審判程序。
二、實體方面：
　㈠認定犯罪事實所憑證據及理由：
　　前揭犯罪事實，業據被告於偵查、本院準備程序與審理時自
    白不諱（偵查卷第77頁至第79頁；本院卷附111年9月20日準
    備程序及簡式審判筆錄），核與證人即被告胞兄高志成於警
    詢中；證人即告訴人許靖宜於警詢、偵查中證述之情節相符
    （偵查卷第7頁至第17頁、第78頁、第79頁），復有現場及
    監視器錄影畫面翻拍照片共28張、車牌號碼000-0000號車輛
    詳細資料報表1份在卷可佐（偵查卷第23頁至第49頁）。基
    上，足見被告上開任意性之自白，核與事實相符，本件事證
    明確，被告犯行洵堪認定。
  ㈡論罪科刑理由：
    1.論罪之理由：
      ⑴核被告高振中所為，係犯刑法第321第1項第1款之侵入住
        宅竊盜罪。
      ⑵被告與真實姓名年籍不詳綽號「阿萬」之成年男子，就
        本件竊盜犯行，有犯意聯絡及行為分擔，應論以共同正
        犯。
    2.科刑之理由：
      ⑴累犯，加重其刑：
　　　　查，被告前於：
　　　　①98年間，因施用毒品案件（2罪），經本院以99年度訴
          緝字第259號判決，分別判處有期徒刑9月、4月，應
          執行有期徒刑11月確定。
　　　　②98年間，因施用毒品案件（2罪），經本院以99年度訴
          緝字第260號判決，分別判處有期徒刑9月、4月，應
          執行有期徒刑11月確定。
　　　　③98年間，因竊盜案件，經臺灣桃園地方法院以99年度
          審易緝字第65號判決判處有期徒刑10月確定。
　　　　④99年間，因施用毒品案件（2罪），經本院以99年度訴
          字第2780號判決，分別判處有期徒刑10月、5月，應
          執行有期徒刑1年1月確定。
　　　　⑤99年間，因偽造文書案件，經本院以99年度訴字第285
          4號判決判處有期徒刑6月確定。
　　　　⑥99年間，因竊盜案件（2罪），經本院以99年度易字第
          3270號判決，分別判處有期徒刑10月、8月，應執行
          有期徒刑1年5月確定。
　　　　⑦99年間，因竊盜案件，經臺灣臺北地方法院以99年度
          簡字第4623號判決判處有期徒刑4月確定。
　　　　⑧99年間，因竊盜、偽造文書案件（2罪），經臺灣桃園
          地方法院以100年度審易字第74號判決，分別判處有
          期徒刑10月、6月，應執行有期徒刑1年2月確定。
　　　　⑨100年間，因竊盜案件，經本院以100年度易字第1326
          號判決判處有期徒刑8月確定。
　　　　⑩前揭①至⑨所示罪刑，嗣經本院以100年度聲字第3806號
          裁定應執行有期徒刑7年4月確定，並與另案有期徒刑
          1年8月接續執行後，於107年8月3日縮短刑期假釋出
          監，所餘期間付保護管束，於108年5月11日保護管束
          期滿，假釋未經撤銷，未執行刑視為執行完畢等情，
          有臺灣高等法院被告前案紀錄表在卷可稽。其於有期
          徒刑之執行完畢後，5年內故意再犯本件有期徒刑以
          上之罪，為累犯，本院依司法院釋字第775號解釋意
          旨，審酌被告構成累犯之前案亦有與本案犯罪類型相
          同之竊盜案件，並經徒刑執行完畢，理應產生警惕作
          用，返回社會後應自我控管，不再觸犯有期徒刑以上
          之罪，然而被告卻故意再犯本件竊盜罪，足見被告有
          其特別惡性，且上開所載前罪之徒刑執行並無成效，
          其對於刑罰之反應力明顯薄弱，故認上開之罪，仍有
          必要依刑法第47條第1項之規定加重其刑。
      ⑵刑法第57條科刑審酌：
　　　  爰以行為人責任為基礎，並審酌被告前有多次竊盜前科
        ，有臺灣高等法院被告前案紀錄表1份在卷可稽，素行
        不佳，且正值壯年，不思以正當途徑獲取所需，反恣意
        侵入告訴人許靖宜住處內竊取財物，不僅使告訴人平白
        蒙受損失，對於社會治安之危害甚鉅，更嚴重造成被害
        人身心上對於居住安全之憂慮，所為應予非難，但念其
        犯後坦承犯行，態度尚可，兼衡被告之犯罪動機、目的
        、手段、竊得物品之價值、與本案告訴人達成和解，及
        自述國中畢業之智識程度、離婚、有1名成年子女、入
        獄前從事保全工作、家中尚有年邁母親需賴其照顧之家
        庭狀況（本院卷第94頁）等一切情狀，量處如主文所示
        之刑。
三、沒收：
　㈠按犯罪所得，屬於犯罪行為人者，沒收之。前2項之沒收，於
    全部或一部不能沒收或不宜執行沒收時，追徵其價額。刑法
    第38條之1第1項前段、第3項定有明文。查：本件被告竊得
    如犯罪事實欄所載之財物，為被告之犯罪所得，本應依刑法
    第38條之1第1項前段、第3項規定予以沒收或追徵，惟考量
    被告業與告訴人許靖宜達成調解，有本院調解筆錄1份在卷
    可憑（見本院卷第83頁、第84頁），如被告確實依調解條件
    履行，已足剝奪其犯罪利得，倘被告未能切實履行，告訴人
    亦可依法以本院調解筆錄為民事強制執行名義，對被告之財
    產強制執行，是本院認被告與告訴人就本案所成立之調解條
    件，已達到沒收制度剝奪被告犯罪所得之立法目的，如在本
    案仍諭知沒收被告上揭犯罪所得，將使被告承受過度之不利
    益，顯屬過苛，爰依刑法第38條之2第2項之規定，不另諭知
    沒收被告上揭犯罪所得。
　㈡至被告與「阿萬」為本件竊盜犯行時，用以開啟告訴人住處
    鐵門之萬能鑰匙，據被告供稱該鑰匙是「阿萬」所有（偵查
    卷78頁），亦無證據證明係屬被告所有，故亦不予宣告沒收
    ，附此敘明。
四、適用之法律：
  ㈠刑事訴訟法第273條之1第1項、第299條第1項前段。
  ㈡刑法第28條、第321條第1項第1款、第47條第1項。
  ㈢刑法施行法第1條之1第1項，判決如主文。
本案經檢察官蔡妍蓁偵查起訴，由檢察官黃明絹到庭執行職務。
中　　華　　民　　國　　111 　年　　10　　月　　12　　日
                  刑事第二十四庭法  官 潘 長 生 
上列正本證明與原本無異。
如不服本判決，應於判決送達後20日內敘明上訴理由，向本院提
出上訴狀 (應附繕本) ，上訴於臺灣高等法院。其未敘述上訴理
由者，應於上訴期間屆滿後20日內向本院補提理由書「切勿逕送
上級法院」。
                                書記官  許 雅 琪
中　　華　　民　　國　　111 　年　　10　　月　　12　　日
附錄本案論罪科刑法條全文：
中華民國刑法第321條
犯前條第一項、第二項之罪而有下列情形之一者，處6月以上5年
以下有期徒刑，得併科50萬元以下罰金：
一、侵入住宅或有人居住之建築物、船艦或隱匿其內而犯之。
二、毀越門窗、牆垣或其他安全設備而犯之。
三、攜帶兇器而犯之。
四、結夥三人以上而犯之。
五、乘火災、水災或其他災害之際而犯之。
六、在車站、港埠、航空站或其他供水、陸、空公眾運輸之舟、
     車、航空機內而犯之。
前項之未遂犯罰之。